【裁判字號】    89,訴,2783
【裁判日期】    891226
【裁判案由】    偽造文書等
【裁判全文】
臺灣臺中地方法院刑事判決                        八十九年度訴字第二七八三號
    公  訴  人  臺灣臺中地方法院檢察署檢察官
    被      告  甲○○
右列被告因偽造文書等案件，經檢察官提起公訴（八十九年度偵字第一０六九八號）
，本院判決如左：
    主  文
甲○○連續行使偽造私文書，足以生損害於他人，處有期徒刑肆月。緩刑貳年。
附表一、二所示商店簽帳單玖紙上偽造之「黃建瑞」署押拾捌枚，均沒收。
    事      實
一、甲○○意圖為自己不法所有之概括犯意，於民國八十八年十一月十六日凌晨一時
    三十分許，在臺中縣豐原市○○路一００號前，利用其友人姜玫如內急如廁，而
    將皮包一只託其保管之際，竊取皮包內之姜玫如之臺新國際商業銀行股份限公司
    （下稱臺新銀行）卡號為0000000000000000號信用卡、誠泰商
    業銀行股份有限公司（下稱誠泰銀行）卡號為000000000000000
    0號信用卡各一張。得手後，再基於為自己不法所有之概括犯意，連續於同日上
    午某時起，持上開臺新銀行信用卡前往附表一所示之地點，連續消費詐騙得附表
    一所示之消費金額，使附表一所示之商店店員陷於錯誤，誤以為該臺新銀行信用
    卡之持卡人而允其消費，並由甲○○先後偽造「黃建瑞」之署押於二聯式消費簽
    帳單（第一聯持卡人存根聯、第二聯商店存根聯）上，作成不實之簽帳單私文書
    之後，持交上開商店之店員。同日（公訴人誤載為同年月十七日、十九日）再持
    上開誠泰銀行信用卡前往附表二所示之地點，連續消費詐騙得附表二所示之消費
    金額，使附表二所示之商店店員陷於錯誤，誤以為該臺新銀行信用卡之持卡人而
    允其消費，並由甲○○先後偽造「黃建瑞」之署押於二聯式消費簽帳單上，作成
    不實之簽帳單私文書之後，持交上開商店之店員。甲○○消費刷卡所得合計為六
    萬二千九百五十元，均足生損害於上開商店、姜玫如、黃建瑞之權益，消費後即
    將上開二張信用卡丟棄在臺中市○○○路某處。嗣因姜玫如發現其信用卡遺失而
    報警後，警方於八十八年十一月十六日（公訴人誤載為同年月十七日）晚間十一
    時五十分許，通知甲○○至警察局說明而查獲上情。
二、案經姜玫如訴由臺中縣警察局豐原分局報請臺灣臺中地方法院檢察署檢察官偵查
    起訴。
    理  由
一、被告於右揭時地竊取告訴人姜玫如所有之信用卡二張，並持該二張信用卡至附表
    一、二所示之商店消卡刷費，並偽造「黃建瑞」署押簽署帳單，致上開商店職員
    陷於錯誤而交付財物等情，業據被告於警訊、偵查及本院審理時供認不諱，核與
    告訴人姜玫如於警訊及本院審理時證述情節相符，此外，復有被告所偽造行使之
    金橋ＫＴＶ店簽帳單（商店存根聯）影本一紙以及臺新銀行、誠泰銀行之消費明
    細帳單各一紙在卷可稽，被告自白與事實相符，事證明確，其上開犯行足堪認定
    。
二、核被告竊取告訴人所持有財物之行為，係犯刑法第三百二十條第一項之普通竊盜
    罪；其假冒他人名義，持信用卡在附表一、二商店消費時，偽造他人署押於二聯
    式消費簽帳單，再持交予商店詐騙財物之行為，係犯刑法第二百十六條、第二百
    十條之行使偽造私文書罪及同法第三百三十九條第一項之詐欺取財罪。被告偽造
    署押為偽造文書之部分行為，而偽造私文書後進而行使，其偽造之低度行為應為
    行使之高度行為所吸收，均不另論罪。被告多次持他人所有信用卡消費，所犯之
    詐欺、行使偽造私文書之罪，各時間緊接，犯罪構成要件相同，所犯為同一之構
    成要件之罪名，各顯係基於概括犯意為之，均應依連續犯之規定，論以一罪。又
    被告所犯上開竊盜罪、連續行使偽造私文書罪、連續詐欺取財罪等三罪之間，有
    方法結果之牽連關係，依刑法第五十五條之規定，應從較重之連續行使偽造私文
    書罪處斷。爰審酌被告並無前科，有臺灣臺中地方法院檢察署刑案資料查註紀錄
    表附卷可稽，詐騙金額尚非鉅大，犯後已將詐騙金額返還發卡銀行，有匯款單及
    繳款單各一張附於偵查卷可稽，且犯後坦承犯行，態度良好，告訴人亦表示原諒
    被告等一切情狀，量處如主文所示之刑。查被告前未曾受有期徒刑以上刑之宣告
    ，此有上開刑案資料查註紀錄表在卷可按，其因一時失慮，致觸犯本案犯行，且
    於本案審理期間清償其盜刷之消費金額，告訴人亦表示原諒被告，經此刑之教訓
    ，自當知所警惕，而無再犯之虞，本院綜核各情，認前開對其刑之宣告，以暫不
    執行為適當，爰併宣告緩刑二年，以啟自新。被告偽造「黃建瑞」之署押各二枚
    於二聯式消費簽帳單紙上，作成不實之簽帳單私文書，雖係供犯罪所用之物，惟
    業屬附表一、二所示商店所有之物，自無庸為沒收之宣告，另在九張簽帳單上之
    「黃建瑞」署押各二枚，合計十八枚，均係偽造之署押，爰依刑法第二百十九條
    之規定，併予宣告沒收。
據上論斷，應依刑事訴訟法第二百九十九條第一項前段，刑法第二百十六條、第二百
十條、第三百二十條第一項、第三百三十九條第一項、第二百十九條、第五十六條、
第五十五條、第七十四條第一款，罰金罰鍰提高標準條例第一條前段，判決如主文。
本案經檢察官王清杰到庭執行職務
中      華      民      國    八十九      年    十二    月    廿六    日
                                臺灣臺中地方法院刑事第四庭
                                        法  官  楊  真  明
右正本證明與原本無異。
如不服本判決，應於送達後十日內向本院提出上訴狀（須附繕本），上訴於臺灣高等
法院臺中分院。
                                        書記官
中      華      民      國      八十九      年    十二    月    廿七    日
附表一：臺新銀行信用卡      合計三萬六千二百五十元
編號  消費日期              消費地點                        簽帳金額
１    八十八年十一月十六日  全虹企業股份有限公司大雅分公司  五千元
２    八十八年十一月十六日  全虹企業股份有限公司大雅分公司  一千五百元
３    八十八年十一月十六日  歌聲戀情飲料店                  一萬七千九百元
４    八十八年十一月十六日  家福股份有限公司                一萬一千八五元
附表二：誠泰銀行信用卡      合計二萬六千七百元
編號  消費日期              消費地點                        簽帳金額
１    八十八年十一月十六日  全虹企業股份有限公司大雅分公司  三千九百元
２    八十八年十一月十六日  歌聲戀情飲料店                  五千一百元
３    八十八年十一月十六日  歌聲戀情飲料店                  五千一百元
４    八十八年十一月十六日  金橋ＫＴＶ店                    五千二百元
５    八十八年十一月十六日  貴族企業商行                    七千四百元
附錄本判決論罪科刑法條
刑法第二百十六條
行使第二百十條至第二百十五條之文書者，依偽造、變造文書或登載不實事項或使登
載不實事項之規定處斷。
刑法第二百十條
偽造、變造私文書，足以生損害於公眾或他人者，處五年以下有期徒刑。
刑法第三百二十條第一項
意圖為自己或第三人不法之所有，而竊取他人之動產者，為竊盜罪，處五年以下有期
徒刑、拘役或五百元以下罰金。
刑法第三百三十九條第一項
意圖為自己或第三人不法之所有，以詐術使人將本人或第三人之物交付者，處五年以
下有期徒刑、拘役或科或併科一千元以下罰金。


司法院資訊處製作；財團法人民間司法改革基金會備份。
